【裁判字號】    99,易,688
【裁判日期】    990519
【裁判案由】    竊盜
【裁判全文】
臺灣高雄地方法院刑事判決               99年度易字第688號
公  訴  人  臺灣高雄地方法院檢察署檢察官
被      告  丁○○
上列被告因竊盜等案件，經檢察官提起公訴（99年度偵字第1161
0 號），本院判決如下：
    主  文
丁○○所犯如附表一編號1 至8所示之捌罪，各處如附表一編號1
至8 所示之刑。應執行有期徒刑壹年陸月，如易科罰金，以新臺
幣壹仟元折算壹日，扣案之T 型扳手壹支沒收。
    事  實
一、丁○○基於意圖為自己不法所有及毀損他人之物之犯意，分
    別於附表二編號1 至7 所示之時間及地點，持自己所有之足
    以對人之生命、身體產生危害，客觀上足供凶器使用之T 型
    扳手1 支，各以如附表二編號1 至7 之方式，破壞如附表二
    編號1 至7 所示之機車鑰匙孔（除附表二編號7 外，其餘均
    未據被害人提出毀損告訴），發動如附表二編號1 至7 所示
    之機車後而先後竊取之，復其另基於意圖為自己不法所有及
    毀損他人之物之犯意，於附表二編號8 所示之時間及地點，
    持自己所有之足以對人之生命、身體產生危害，客觀上足供
    凶器使用之上揭T 型扳手1 支，以如附表二編號8 之方式，
    破壞如附表二編號8 所示之機車鑰匙孔，欲竊取該機車之際
    ，適為路過民眾發現報案處理而未得手，並在警方未發覺其
    所犯如附表二編號1 至7 所示之竊盜犯行前，向查獲員警供
    承另犯有該等7 次竊盜犯行，並表示願意接受裁判之意，員
    警旋循線查悉全情，並扣得其所有T 型扳手1 支。
二、案由丙○○、甲○○訴由高雄市政府警察局三民第一分局報
    請臺灣高雄地方法院檢察署檢察官偵查起訴。
    理  由
一、按被告以外之人於審判外之陳述，雖不符刑事訴訟法第159
    條之1 至之4 之規定，然經當事人於審判程序同意作為證據
    ，法院審酌該言詞陳述或書面陳述作成時之情況，認為適當
    者，亦得為證據。又當事人、代理人或辯護人於法院調查證
    據時，知有第159 條第1 項不得為證據之情形，而未於言詞
    辯論終結前聲明異議者，視為有前項之同意，同法第159 條
    之5 亦有明文。查本案所引用之證據資料（詳後引證據），
    其中各項言詞或書面傳聞證據部分，縱無刑事訴訟法第159
    條之1 至第159 條之4 或其他規定之傳聞證據例外情形，亦
    業經本院審理時予以提示並告以要旨，且各經檢察官、被告
    表示意見，當事人已知上述證據乃屬傳聞證據，而未於言詞
    辯論終結前對該等證據聲明異議，依上開規定，已擬制同意
    其有證據能力，且本院審酌該等傳聞證據作成時之狀況，並
    無不宜作為證據之情形，均應認於本案有證據能力。
二、上揭事實均業經被告丁○○迭於警詢、偵訊及本院審理時坦
    承不諱，核與證人即庚○○、乙○○、辛○○、葉鐘蓮花、
    戊○○、己○○、丙○○、甲○○及證人即報案民眾許英彬
    於警詢之證詞相合（見警卷第11頁至第29頁），復有贓物認
    領保管單、高雄市政府警察局車輛尋獲電腦輸入單各7 份、
    蒐證照片8 張附卷可稽（見警卷第43頁至第49頁），另有T
    型扳手1 支扣案可佐。足見被告丁○○上開自白與事實相符
    ，自均得為認定被告丁○○犯罪之依據。至於，被告丁○○
    之行竊手法均係在竊得機車後，會再將機車停放於竊取該機
    車之附近（詳見如附表所示之尋獲經過）乙情，雖經被告丁○○供陳在卷，核與證人即承辦員警柯朝承於本院審理時證
    述相符（見本院卷第33頁），然觀之被告丁○○棄置機車之
    處究非失竊機車原停放地，又機車均係在遭被告丁○○竊取
    數日後，始經員警巡邏尋得，而均非被害人所自行尋得，且
    被告丁○○係以破壞機車機車鑰匙孔之方式竊取機車等情，
    為被告丁○○所供承，並經證人即承辦員警柯朝承於本院審
    理時證陳明確（見本院卷第33頁），據此，自足認被告丁○○係以基於為自己不法所有之意圖，竊取上揭機車無疑。是
    以，本件事證明確，上揭被告丁○○竊盜犯行，均已經證明
    。
三、按刑法第321 條第1 項第3 款之攜帶兇器竊盜罪，係以行為
    人攜帶兇器為其加重要件，此所謂兇器，其種類並無限制，
    凡客觀上足對人之生命、身體、安全構成威脅，具有危險性
    之兇器均屬之，且祇須行竊時攜帶此種具有危險性之兇器為
    已足，並不以攜帶之初有行兇之意圖為必要，最高法院79年
    臺上字第5253號判例意旨可資參照。查被告丁○○於行竊係
    攜帶T 型扳手1 支，而上開T 型扳手1 支係為金屬所製，且
    被告丁○○係用以破壞機車鑰匙孔之事實，業據被告丁○○
    坦承在卷（見本院卷第9 頁；警卷第6 頁至第10頁），是其
    質地當係堅硬，客觀上自足以殺傷人生命、身體，顯係刑法
    第32 1條第1 項第3 款所規定之兇器，應無疑義。
四、核被告丁○○所為，就如附表二編號1 至7 所示部分，係犯
    刑法第321 條第1 項第3 款之攜帶兇器竊盜罪7 次，就如附
    表二編號8 所示部分，則係犯刑法第321 條第2 項、第1 項
    第3 款之攜帶兇器竊盜未遂罪1 次；又就附表二編號7 、8
    部分，則另犯刑法第354 條毀損罪各1 次。又刑法上所謂「
    一行為」，並非狹隘限於自然意義上單一之舉止，而應以犯
    罪之決意為準，凡單一犯罪決意所支配下各該舉止，均應認
    係刑法上之「一行為」，被告丁○○自始既意在竊取上開機
    車之財物，方以毀壞機車鑰匙孔資為行竊之手法，顯見被告
    丁○○係以整體時地密接之一行為之數個舉動觸犯攜帶兇器
    竊盜以及毀損2 罪，乃自始出於單一之犯罪決意甚明，是被
    告丁○○就如附表二編號7 、8 部分所犯攜帶兇器竊盜與毀
    損罪者間，均非僅犯罪時間高度重疊，且客觀上足堪認為屬
    於法律上一行為，且主觀上亦係基於同一犯罪計畫而緊接實
    施之犯行，應均成立想像競合而分別從一重論以攜帶兇器竊
    盜既遂罪、攜帶兇器竊盜未遂罪。另上揭毀損部分（如附表
    二編號7 、8 所示部分）雖為起訴意旨漏未論及，惟此部分
    事實既與該犯罪事實所示加重竊盜有罪部分具有裁判上一罪
    關係，均應為起訴效力所及，本院自應予以審理。上開8 次
    竊盜犯行，犯意各別，犯行相異，時間不同，應分論併罰。
    另就附表二編號8 所示之竊盜犯行，被告丁○○僅著手於竊
    盜行為之實施，而尚未竊得財物，為未遂犯，爰依刑法第25
    條第2 項之規定，按既遂之刑度減輕之。另被告丁○○為本
    件如附表二編號1 至7 所示之竊盜犯行後，於員警尚未偵覺
    其情時，主動向承辦員警坦承其事，並接受裁判之事實，業
    據證人即承辦員警柯朝承於本院審理中證述明確（見本院卷
    第32頁、第33頁），均符合刑法第62條前段自首之規定，爰
    就上開7 次犯行各減輕其刑。爰審酌被告丁○○正值青壯之
    年，不思以正當方式取得財物，竟圖私慾以破壞鑰匙孔之方
    式竊取他人機車，實屬可議，惟念被告丁○○犯後坦承犯行
    ，犯罪後態度尚佳，且機車均已由被害人領回，暨其犯罪動
    機、目的、手段及其智識程度等一切情狀，分別量處如主文
    所示之刑，復酌以其學歷、職業、經濟能力，依刑法第41條
    第8 項規定，各諭知易科罰金之折算標準，並考量被告丁○○犯後能坦承犯行，頗有悔悟，且在棄置所竊得之機車時，
    猶能將之停放於竊得地點之附近以利尋獲，而降低被害人之
    損害等節，從輕定其應執行刑，又諭知上揭易科罰金之折算
    標準。另扣案之T 型板手1 支，為被告丁○○所有且供犯本
    件犯罪所用之物，業據被告丁○○於本院審理時供述明確（
    見本院卷第8 頁、第9 頁），應依刑法第38條第1 項第2 款
    規定宣告沒收。
據上論斷，應依刑事訴訟法第299 條第1 項前段，刑法第321 條
第2 項、第1 項第3 款、第354 條、第25條第2 項、第55條、第
62條、第41條第1 項、第8 項，第51條第5 款，第38條第1 項第
2 款，刑法施行法第1 條之1 ，判決如主文。
本案經檢察官王兆琳到庭執行職務。
中    華    民    國    99    年    5     月    19    日
                  刑事第十三庭  法  官  王參和
以上正本證明與原本無異。
如不服本判決應於收受送達後10日內向本院提出上訴書狀，並應
敘述具體理由；如未敘述上訴理由者，應於上訴期間屆滿後20日
內向本院補提理由書（均須按他造當事人之人數附繕本）「切勿
逕送上級法院」。
中    華    民    國    99    年    5     月    19    日
                                書記官  葉祝君
附錄本件論罪科刑適用之法條
刑法第321條第1 項：
犯竊盜罪而有左列情形之一者，處6 月以上、5 年以下有期徒刑
：
一、於夜間侵入住宅或有人居住之建築物、船艦或隱匿其內而犯
    之者。
二、毀越門扇、牆垣或其他安全設備而犯之者。
三、攜帶兇器而犯之者。
四、結夥三人以上而犯之者。
五、乘火災、水災或其他災害之際而犯之者。
六、在車站或埠頭而犯之者。
前項之未遂犯罰之。
刑法第354條
毀棄、損壞前二條以外之他人之物或致令不堪用，足以生損害於
公眾或他人者，處2 年以下有期徒刑、拘役或5 百元以下罰金。
 附表一：
┌──┬─────────────────────────────┐
│ 1  │丁○○攜帶兇器竊盜，處有期徒刑肆月，如易科罰金，以新臺幣壹│
│    │仟元折算壹日，扣案之T 型扳手壹支沒收。                    │
├──┼─────────────────────────────┤
│ 2  │丁○○攜帶兇器竊盜，處有期徒刑肆月，如易科罰金，以新臺幣壹│
│    │仟元折算壹日，扣案之T 型扳手壹支沒收。                    │
├──┼─────────────────────────────┤
│ 3  │丁○○攜帶兇器竊盜，處有期徒刑肆月，如易科罰金，以新臺幣壹│
│    │仟元折算壹日，扣案之T 型扳手壹支沒收。                    │
├──┼─────────────────────────────┤
│ 4  │丁○○攜帶兇器竊盜，處有期徒刑肆月，如易科罰金，以新臺幣壹│
│    │仟元折算壹日，扣案之T 型扳手壹支沒收。                    │
├──┼─────────────────────────────┤
│ 5  │丁○○攜帶兇器竊盜，處有期徒刑肆月，如易科罰金，以新臺幣壹│
│    │仟元折算壹日，扣案之T 型扳手壹支沒收。                    │
├──┼─────────────────────────────┤
│ 6  │丁○○攜帶兇器竊盜，處有期徒刑肆月，如易科罰金，以新臺幣壹│
│    │仟元折算壹日，扣案之T 型扳手壹支沒收。                    │
├──┼─────────────────────────────┤
│ 7  │丁○○攜帶兇器竊盜，處有期徒刑伍月，如易科罰金，以新臺幣壹│
│    │仟元折算壹日，扣案之T 型扳手壹支沒收。                    │
├──┼─────────────────────────────┤
│ 8  │丁○○攜帶兇器竊盜，未遂，處有期徒刑伍月，如易科罰金，以新│
│    │臺幣壹仟元折算壹日，扣案之T 型扳手壹支沒收。              │
└──┴─────────────────────────────┘
 附表二：
┌──┬────┬────┬─────┬────────┬──────┬─────┐
│編號│被害人  │竊盜時間│ 竊盜地點 │   行竊方式     │  尋獲時地  │竊取之機車│
│    │        │        │          │                │            │          │
├──┼────┼────┼─────┼────────┼──────┼─────┤
│1   │庚○○  │99年2月 │高雄市三民│丁○○持T字扳手 │嗣於99年3月2│車牌號碼  │
│    │        │28日17時│區○○○路│插入機車鑰匙孔，│日2時30分許 │MLQ-092號 │
│    │        │15分許  │28 號對面 │竊取庚○○所有之│，在高雄市三│重型機車1 │
│    │        │        │停車場    │車牌號碼MLQ-092 │民區○○○路│部        │
│    │        │        │          │號重型機車1部得 │472號現代飯 │          │
│    │        │        │          │手後，騎乘至高雄│店旁巷子，為│          │
│    │        │        │          │市三民區○○○路│警尋獲。    │          │
│    │        │        │          │472號現代飯店旁 │            │          │
│    │        │        │          │巷子放置。      │            │          │
├──┼────┼────┼─────┼────────┼──────┼─────┤
│2   │乙○○  │99年3月 │高雄市三民│丁○○持T字扳手 │嗣於99年3月5│車牌號碼  │
│    │        │3日19時 │區○○○路│插入機車鑰匙孔，│日19時許，在│G86-036號 │
│    │        │20分許  │與松江街口│竊取乙○○所有之│高雄市三民區│重型機車1 │
│    │        │        │停車場旁人│車牌號碼G86-036 │博愛一路與九│部        │
│    │        │        │行道上    │號重型機車1部得 │如二路口，為│          │
│    │        │        │          │手後，騎乘至高雄│警尋獲      │          │
│    │        │        │          │市三民區○○○路│            │          │
│    │        │        │          │與九如二路口放置│            │          │
│    │        │        │          │。              │            │          │
├──┼────┼────┼─────┼────────┼──────┼─────┤
│3   │辛○○  │99年3月 │高雄市三民│丁○○持T字扳手 │嗣於99年3月2│車牌號碼  │
│    │        │18日14時│區○○街  │插入機車鑰匙孔，│4日15時20分 │UDX-050號 │
│    │        │30分許  │345號前   │竊取辛○○所有之│許，在高雄市│輕型機車1 │
│    │        │        │          │車牌號碼UDX-050 │三民區博愛一│部        │
│    │        │        │          │號輕型機車1部得 │路與九如一路│          │
│    │        │        │          │手後，騎乘至高雄│停車場，為警│          │
│    │        │        │          │市三民區○○○路│尋獲。      │          │
│    │        │        │          │與九如一路停車場│            │          │
│    │        │        │          │放置。          │            │          │
├──┼────┼────┼─────┼────────┼──────┼─────┤
│4   │葉鐘蓮花│99年3月 │高雄市三民│丁○○持T字扳手 │嗣於99年3月2│車牌號碼  │
│    │        │24日18時│區○○街與│插入機車鑰匙孔，│5日12時45分 │YRZ-666號 │
│    │        │50分許  │九如二路口│竊取葉鍾蓮花之女│許，在高雄三│輕型機車1 │
│    │        │        │          │葉怡伶所有之車牌│民區○○○路│部        │
│    │        │        │          │號碼YRZ-666號輕 │與九如一路停│          │
│    │        │        │          │型機車1部得手後 │車場，為警尋│          │
│    │        │        │          │，騎乘至高雄市三│獲。        │          │
│    │        │        │          │民區○○○路與九│            │          │
│    │        │        │          │如一路停車場放置│            │          │
│    │        │        │          │。              │            │          │
├──┼────┼────┼─────┼────────┼──────┼─────┤
│5   │戊○○  │99年3月 │高雄市三民│丁○○持T字扳手 │嗣於99年3月 │車牌號碼  │
│    │        │25日20時│區○○○路│插入機車鑰匙孔，│27日14時40分│ZDA-285號 │
│    │        │許      │與松江街口│竊取戊○○所有之│許，在高雄市│輕型機車1 │
│    │        │        │          │車牌號碼ZDA-285 │三民區中博高│部        │
│    │        │        │          │號輕型機車1部得 │架橋區下停車│          │
│    │        │        │          │手後，騎乘至高雄│場，為警尋獲│          │
│    │        │        │          │市三民區中博高架│。          │          │
│    │        │        │          │橋下停車場放置。│            │          │
├──┼────┼────┼─────┼────────┼──────┼─────┤
│6   │己○○  │99年3月 │高雄市三民│丁○○持T字扳手 │嗣於99年3月 │車牌號碼  │
│    │        │28日10時│區○○○路│插入機車鑰匙孔，│30日11時30分│CIR-292號 │
│    │        │30分許  │中博高架橋│竊取己○○所有之│許，騎乘該機│重型機車1 │
│    │        │        │下停車場  │車牌號碼CIR-292 │車至高雄市三│部        │
│    │        │        │          │號重型機車1部得 │民區○○○路│          │
│    │        │        │          │手後，作為代步工│與松江街口停│          │
│    │        │        │          │具。            │車場，欲竊取│          │
│    │        │        │          │                │甲○○所有之│          │
│    │        │        │          │                │機車時（如編│          │
│    │        │        │          │                │號8所示）， │          │
│    │        │        │          │                │為警查獲。  │          │
├──┼────┼────┼─────┼────────┼──────┼─────┤
│7   │丙○○  │99年3月 │高雄市三民│丁○○持T字扳手 │嗣於99年3月 │車牌號碼  │
│    │        │29日12時│區○○○路│插入機車鑰匙孔，│30日12時許，│8GS-532號 │
│    │        │30分許  │與松江街口│竊取丙○○所有之│由丁○○帶同│重型機車1 │
│    │        │        │          │車牌號碼8GS-532 │警方至高雄市│部        │
│    │        │        │          │號重型機車1部得 │新興區中山一│          │
│    │        │        │          │手後，騎乘至高雄│路18之1號尋 │          │
│    │        │        │          │市新興區○○○路│獲。        │          │
│    │        │        │          │18之1號放置。   │            │          │
├──┼────┼────┼─────┼────────┼──────┼─────┤
│8   │甲○○  │99年3月 │高雄市三民│丁○○持T字扳手 │嗣於左揭時、│車牌號碼  │
│    │        │30日11時│區○○○路│插入機車鑰匙孔，│地為路人許英│212-HGE號 │
│    │        │30分許  │與松江街口│竊取甲○○所有之│彬發現，報警│重型機車1 │
│    │        │        │          │車牌號碼212-HGE │處理當場查獲│部        │
│    │        │        │          │號重型機車1部尚 │。          │          │
│    │        │        │          │未得手。        │            │          │
└──┴────┴────┴─────┴────────┴──────┴─────┘

司法院資訊處製作；財團法人民間司法改革基金會備份。
